臺灣雲林地方法院刑事判決              100年度易字第620號
                                      100年度易字第626號
公  訴  人  臺灣雲林地方法院檢察署檢察官
被      告  鄭雅文
上列被告因違反毒品危害防制條例案件，經檢察官提起公訴（10
0 年度毒偵字第1314、1382號），本院合併審理，被告於準備程
序進行中，就被訴事實均為有罪之陳述，本院依簡式審判程序審
理，判決如下：
    主  文
鄭雅文施用第二級毒品，處有期徒刑肆月，如易科罰金，以新臺
幣壹仟元折算壹日；又施用第二級毒品，處有期徒刑肆月，如易
科罰金，以新臺幣壹仟元折算壹日。應執行有期徒刑陸月，如易
科罰金，以新臺幣壹仟元折算壹日。
    事  實
一、鄭雅文前因施用毒品案件，經觀察、勒戒後，認無繼續施用
    毒品傾向，於民國100 年7 月13日釋放出所，並由臺灣雲林
    地方法院檢察署檢察官於同年月14日以100 年度毒偵字第84
    2 號為不起訴處分確定。詎其仍不知悔改，於上開觀察、勒
    戒執行完畢釋放後5 年內，復基於施用第二級毒品甲基安非
    他命之犯意，分別為下列行為：(一)、於100 年9 月5 日採尿
    時回溯96小時內某時，在不詳地點，以將甲基安非他命置入
    玻璃球內，以火燒烤使之產生煙霧後再吸食之方式，施用第
    二級毒品甲基安非他命1 次；(二)、於100 年8 月18日19時30
    分許，在雲林縣斗六市鎮○路附近空屋，以將甲基安非他命
    置入玻璃球內，以火燒烤使之產生煙霧後再吸食之方式，施
    用第二級毒品甲基安非他命1 次。嗣分別於(一)、100 年9 月
    4 日15時50分，在雲林縣斗六市江厝里100 巷1 弄28號2 樓
    友人住處，為警搜索扣得吸食器1 組、注射針筒及玻璃吸管
    各1 支等物，經其同意採尿送驗，結果呈毒品安非他命、甲
    基安非他命之陽性反應；(二)、100 年8 月20日凌晨0 時15分
    ，因其係毒品列管人口，為警採尿送驗，結果呈毒品甲基安
    非他命之陽性反應，始分別查悉上情。
二、案經雲林縣警察局斗六分局分別報告臺灣雲林地方法院檢察
    署檢察官偵查起訴。
    理  由
甲、程序部分：
    被告鄭雅文所犯係死刑、無期徒刑、最輕本刑為3 年以上有
    期徒刑以外之罪，其於準備程序就前揭被訴事實均為有罪之
    陳述，經告知簡式審判程序之旨，並聽取其與公訴人之意見
    後，本院認無不得或不宜改依簡式審判程序進行之處，爰依
    刑事訴訟法第273 條之1 第1 項，裁定改行簡式審判程序，
    合先敘明。
乙、實體部分：
一、訊據被告對其在上揭時、地分別施用第二級毒品甲基安非他
    命各1 次之事實，於本院準備程序及審理中均自白不諱；而
    其為警查獲時，採集之尿液檢體，經警送驗後，均呈第二級
    毒品甲基安非他命之陽性反應，有雲林縣警察局斗六分局應
    受尿液採驗人尿液檢體採集送驗紀錄表影本、詮昕科技股份
    有限公司報告日期：100 年9 月15日、100 年9 月2 日分別
    所出具，報告編號：00000000號、00000000號之濫用藥物尿
    液檢驗報告各2 紙附卷足憑（詳見100 年度毒偵字第1314號
    偵查卷第48頁、第47頁、100 年度毒偵字第1382號偵查卷第
    10頁、第7 頁）；另被告於100 年9 月4 日15時50分，在雲
    林縣斗六市江厝里100 巷1 弄28號2 樓友人住處，為警搜索
    扣得吸食器1 組及玻璃吸管1 支等物，已足以佐證被告前開
    任意性自白與事實相符，堪認為真實。而按觀察、勒戒或強
    制戒治執行完畢釋放後，5 年內再犯施用第一、二級毒品之
    罪者，檢察官應依法追訴，毒品危害防制條例第23條第2 項
    定有明文；查被告前因施用毒品案件，經觀察、勒戒後，認
    無繼續施用毒品傾向，於100 年7 月13日釋放出所，並由臺
    灣雲林地方法院檢察署檢察官於同年月14日以100 年度毒偵
    字第842 號為不起訴處分確定等情，有臺灣高等法院被告前
    案紀錄表1 份在卷可稽，是被告前自100 年7 月13日觀察、
    勒戒完畢釋放後，距其為本案2 次施用毒品犯行時，均在5
    年內，依上開規定意旨，本件2 次施用毒品犯行自無再經觀
    察、勒戒或強制戒治之必要，而應逕予起訴，由法院依法審
    判。綜上，本件事證明確，被告上揭2 次施用第二級毒品甲
    基安非他命之犯行均堪以認定，應依法論科。
二、按甲基安非他命係毒品危害防制條例第2 條第2 項第2 款所
    規範之第二級毒品，故核被告上揭分別予以施用之行為，均
    係犯毒品危害防制條例第10條第2 項之施用第二級毒品罪；
    其施用第二級毒品前持有該毒品之行為，均各為其施用之高
    度行為所吸收，而不另論罪；至被告前揭2 次施用毒品之行
    為，其犯意個別、行為互殊，應予分論併罰。爰審酌被告有
    前科，此有臺灣高等法院被告前案紀錄表附卷可憑，且經觀
    察、勒戒執行完畢釋放後，竟仍不知改悔，陷於毒癮而難以
    自拔，危害國民健康，及其犯罪之動機、手段、於本件犯罪
    後尚能坦承犯行，態度良好等情，分別量處如主文所示之刑
    ，併諭知其易科罰金之折算標準，再定其應執行之刑如主文
    。至於扣案之吸食器1 組、注射針筒及玻璃吸管各1 支等物
    ，均非違禁物，其中吸食器1 組及玻璃吸管1 支雖為被告施
    用本件毒品所用，惟被告於本院審理時否認上開物品為其所
    有，此外，亦無足夠證據證明為被告所有，不合沒收要件；
    另扣案之注射針筒1 支與被告本件犯行無關，爰均不予以宣
    告沒收，附此敘明之。
據上論斷，依刑事訴訟法第273 條之1 第1 項、第299 條第1 項
前段，毒品危害防制條例第10條第2 項，刑法第11條前段、第41
條第1 項前段、第51條第5 款，判決如主文。
本案經檢察官陳祥薇到庭執行職務。
中    華    民    國   100    年    11    月    8     日
                  刑事第二庭  法  官  張文俊
以上正本證明與原本無異。
如不服本判決，應於收受送達後10日內，向本院提出上訴書狀，
並應敘述具體理由；其未敘述上訴理由者，應於上訴期間屆滿後
20日內，向本院補提理由書（須按他造當事人之人數附繕本），
「切勿逕送上級法院」。
                              書記官  金雅芳
中    華    民    國   100    年    11    月    8     日
附錄本案論罪科刑法條全文：
毒品危害防制條例第10條
施用第一級毒品者，處六月以上五年以下有期徒刑。
施用第二級毒品者，處三年以下有期徒刑。